【裁判字號】    96,訴,4115
【裁判日期】    970905
【裁判案由】    考績
【裁判全文】
臺北高等行政法院裁定
                                     96年度訴字第04115號
原      告  甲○○
被      告  臺北縣政府警察局
代  表  人  林國棟（局長）
上列當事人間因考績事件，原告不服公務人員保障暨培訓委員會
中華民國96年10月9 日96公申決字第0321號再申訴決定，提起行
政訴訟。本院裁定如下：
    主  文
原告之訴駁回。
訴訟費用由原告負擔。
    理  由
一、按「公務人員對於服務機關或人事主管機關…所為之行政處
    分，認為違法或顯然不當，致損害其權利或利益者，得依本
    法提起復審。」、「保訓會復審決定依法得聲明不服者，…
    得於決定書送達之次日起二個月內，依法向該管司法機關請
    求救濟。」公務人員保障法（以下簡稱保障法）第25條第1
    項及第72條第1 項分別定有明文。惟「公務人員對於服務機
    關所為之管理措施或有關工作條件之處置認為不當，致影響
    其權益者，得依本法提起申訴、再申訴。」、「提起申訴，
    應向服務機關為之。不服服務機關函復者，得於復函送達之
    次日起三十日內，向保訓會提起再申訴。」、「申訴、再申
    訴除本章另有規定外，準用第三章第二十六條至第四十二條
    、第四十三條第三項、第四十四條第四項、第四十六條至第
    五十九條、第六十一條至第六十八條、第六十九條第一項、
    第七十條、第七十一條第二項、第七十三條至第七十六條之
    復審程序規定。」亦為同法第77條第1 項、第78條第1 項及
    第84條所明定。而參照司法院釋字第187 、201 、243 、26
    6 、298 、312 、323 、338 、483 號解釋意旨可知，因公
    務員身分受行政處分得否提起行政爭訟，應就處分內容分別
    論斷，該行政處分足以改變公務員身分關係，或於公務員權
    益有重大影響之處分，或基於公務員身分所生之公法上財產
    上請求權遭侵害，始可依上述保障法所定復審程序請求救濟
    ，並提起行政訴訟；對於未改變公務員身分之記過處分、考
    績評定、機關內部所為之管理措施或所提供之福利措施，則
    屬保障法第77條第1 項所指之工作條件或管理措施範圍，僅
    得依前揭保障法所定申訴、再申訴程序尋求救濟，倘就再申
    訴決定仍有不服，因該法第84條規定不準用關於對於復審決
    定不服可依法提起行政訴訟之明文，自不得提起行政訴訟，
    合先敘明。
二、本件原告現任被告所屬樹林分局警員，因不服被告以民國（
    下同）95年5 月17日北縣警人字第0960061765號考績通知書
    ，核布其95年年終考績考列丙等，提起申訴，經被告以96年
    7 月13日北縣警人字第0960086234號函復維持原評定結果，
    原告提起再申訴，復經公務人員保障暨培訓委員會決定再申
    訴駁回，原告乃提起本件行政訴訟，請求撤銷再申訴決定及
    原處分，並命被告另為適法之處分，有考績表、被告上述函
    、公務人員保障暨培訓委員會96公申決字第321 號再申訴決
    定書及原告起訴狀等件在卷可憑，洵堪認定。
三、惟查，被告對原告所為95年年終考績之核定，並未改變原告
    公務員之身分關係，亦未對於其公務員之權益發生重大影響
    ，核屬保障法第77條第1 項所指之工作條件或管理措施，揆
    諸首揭說明，原告僅得依申訴、再申訴程序尋求救濟，不得
    提起行政訴訟。原告不服再申訴決定而提起本件行政訴訟，
    自非合法，應予駁回。又本件原告之訴既不合法，其實體上
    之主張及陳述，自無庸審酌，併此敘明。
四、依行政訴訟法第107 條第1 項第10款、第104 條、民事訴訟
    法第95條、第78條，裁定如主文。
中    華    民    國    97    年     9    月    5     日
                    臺北高等行政法院第七庭
                              審判長法  官  林樹埔
                                    法  官  闕銘富
                                    法  官  林玫君
上為正本係照原本作成。
如不服本裁定，應於送達後10日內向本院提出抗告狀（須按他造
人數附繕本）。
中    華    民    國    97    年     9    月    5     日
                                    書記官  黃玉鈴


司法院資訊處製作；財團法人民間司法改革基金會備份。
